# 债券发行费用的处理

提问人：sdongco 时间：2013-05-05 10:26:01
公司发行 3 年期中小企业私募债 5000 万，支付中介机构费用 100 万，支付担保公司担保费用 200 万，支付费用后到了下一年度，债券成功发行（按面值发行）。由于普通经济事项有 2 年的诉讼有效期，故担保期间是3+2=5年。募集资金将投入到生产基地的建设 现在的问题是，债券发行费用如何处理？ 1 、在 2012 年度，支付了发行费用，但是债券是在 2013 年发行成功的。那么 2012 年，中介机构、担保费用作为预付账款？ 2 、我的想法是中介机构费用在发行时一次性进入财务费用， 担保费用有期间，按债券存续期 3 年平摊，视同借款利息费用，随着生产基地的建设，将之资本化。但担保的期间是 5 年。。。

回答人：chenyiwei
回复 sdongco 的帖子
1 、发行费用。如果 2012 年末可以预计发行很可能成功的，则 2012 年末已经发生的中介机构费用可以确认为一项其他非流动资产，到发行成功后转为该债券的折价（“利息调整”的借方），按实际利率法在存续期间内摊销。除非该 100 万的金额对发行人报表而言是显著不重大的，否则不应一次性计入费用。
2 、担保费不属于发行费用，更多地与债券存续期间获取担保机构提供的服务有关。虽然法律上的担保期限是 5 年，但实质性的担保服务提供时间是 3 年，如果在债券存续期间和期满时未发生违约（相信这是绝大多数可能的情况，违约风险应当很小），则最后 2 年并无实质性的担保风险需要承担。因此，担保费用的摊销年限应等于债券的存续期限，不是名义上的担保保障年限。另外，担保费不是借款费用，而是接受担保机构提供服务的对价，因此不能资本化计入资产成本。

回答人：chenyiwei
回复 sdongco 的帖子
“如果没有担保公司来担保，这个私募债根本不会有发行成功的可能。也就是说，担保是债券得以发行的一个必须条件”并不是将担保费计入发行费用或者借款费用的适当理由。
担保机构提供的服务并不是体现在发行环节，而是体现在后续的存续期间。在发行环节，担保合同对担保机构和发行人双方而言都只是一项待执行合同，所以不属于发行费用，而是存续期间的费用。另外从支付对象而言，担保费的支付对象是担保机构，是接受担保机构提供担保服务的对价，而不是支付给资金提供者（债权人）的，所以不能视作利息或者对利息的调整，也就不能看作是借款费用。